# 可供出售金融资产期初重分类疑问

提问人：Salad酱 时间：2020-02-29 08:05:19
请教陈版主，将上年度的可供出售金融资产在本年期初重分类为以公允价值计量且其变动计入当期损益的金融资产，期初公允价值和可供出售上年末成本价的差额，请问是计入公允价值变动收益科目吗？公允价值与账面价值的差额，请问需要确认递延所得税负债吗？

回答人：chenyiwei
应调整期初留存收益（在首次执行日将此前确认的其他综合收益转入留存收益）。如果原准则下 2018 年末的账面价值代表了该项金融资产的公允价值，则 2019 年初对该金融资产的账面价值和对应的递延所得税无需调整。